【裁判字號】    95,上訴,2558
【裁判日期】    951228
【裁判案由】    廢棄物清理法
【裁判全文】
臺灣高等法院臺中分院刑事判決        95年度上訴字第2558號
上  訴  人  臺灣彰化地方法院檢察署檢察官
被      告  丁○○
                      號
選任辯護人  鐘律師
被      告  乙○○
            丙○○
                    另案於臺灣泰源技能訓練所執行
上列上訴人因被告等違反廢棄物清理法案件，不服臺灣彰化地方
法院94年度訴字第917號中華民國95年9月12日第一審判決（起訴
案號：臺灣彰化地方法院檢察署93年度偵字第6052號），提起上
訴，本院判決如下：
    主  文
上訴駁回。
    事  實
一、丁○○（曾因業務過失致死案件，臺灣板橋地方法院於九十
    二年三月二十七日判決判處有期徒刑六月，如易科罰金以
    佰元折算一日，緩刑三年確定，緩刑尚未期滿）、乙○○二
    人係任職於「工傑環保有限公司（以下簡稱：工傑公司）」
    ，負責駕駛垃圾車以清除垃圾，均明知從事廢棄物之貯存、
    清除、處理，應向縣（市）主管機關申請核發公民營廢棄物
    清除處理機構許可文件後，始得受託清除處理廢棄業務，又
    明知工傑公司僅經新竹市政府核發廢棄物清除許可證（九三
    竹市廢清字第００三三號，地址：新竹市○○○街十三號二
    樓、級別為乙級、負責人：陳益翔、有效期限：至民國（下
    同）九十八年七月六日止、營業項目：一般廢棄物及一般事
    業廢棄物），並未領有廢棄物處理及清理許可證，依法僅得
    為收集、清運及轉運行為。且工傑公司並自九十三年八月十
    日起至九十四年八月九日止與頭興有限公司簽訂有「生活垃
    圾或一般事業廢棄物委託清運合約書（簽約日期為九十三年
    八月十日、清運工具與設備為：車號五六六－ＱＭ、一一六
    －ＱＮ、清運地點：臺北縣板橋市○○路○段一五三巷四十
    六弄三十三號、中間或最終處理地點：嘉義縣鹿草鄉豐稠村
    馬稠後農場六十號）」，受頭興有限公司之委託為一般廢棄
    物與一般事業廢棄物之清運工作，且依合約之規定有關中間
    或最終處理之地點為嘉義縣鹿草鄉豐稠村馬稠後農場六十號
    。而丙○○【前曾有多次竊盜及詐欺前科，又於九十一年九
    月間，因加重竊盜案件，經本院於九十四年四月二十八日以
    九十四年度上易字第三二九號判處有期徒刑一年確定；另又
    於九十二年四月間，因竊盜未遂，脫免逮捕，而當場施以強
    暴、脅迫之準強盜案件，經同上開法院於九十四年四月二十
    日以九十四年度上訴字第二０四號判處有期徒刑二年七月，
    並於九十四年五月九日確定；後又於九十三年六月八日，再
    因連續竊盜案件（並冒名李江賢），經臺灣臺中地方法院沙
    鹿簡易庭，於九十三年七月二十七日以九十三年度沙簡字第
    四八九號判處有期徒刑四月，迨於九十四年八月二十九日始
    確定（因於九十四年七月二十六日由臺灣臺中地方法院沙鹿
    簡易庭裁定更名後，重新送達而確定），後上開三案件經臺
    灣臺中地方法院於九十四年十月七日以九十四年度聲字第三
    九一四號裁定定其應執行刑之刑為有期徒刑三年九月，並經
    送監執行。後另又因加重竊盜案件，於九十五年四月十一日
    ，再經本院判處有期徒刑二年六月，並應於刑之執行前，令
    入勞動場所強制工作年確定（現即因此案在臺灣泰源技能
    訓練所執行中）】、盧建邦（綽號「小胖」通緝中）與洪天
    城（現由臺灣彰化地方法院另案審理中，曾有違反廢棄物清
    理法前科）三人亦均明知從事廢棄物之處理，應向縣（市）
    主管機關申請核發公民營廢棄物處理機構許可文件後，始得
    為之，盧建邦、丙○○、洪天城三人亦均明知未取得許可，
    領有廢棄物處理許可證，詎丙○○、洪天城及盧建邦等三人
    僅為圖謀一時之私利，乃由盧建邦先於九十三年八月十一日
    撥打電話與丁○○聯絡，並向丁○○表示其友人丙○○有辦
    法可以幫助處理廢棄物到彰化縣鹿港鎮合法掩埋場為最終之
    處置，但需支付處費用每車次新臺幣（下同）八千元等語。
    丁○○、乙○○二人隨即於九十三年八月十二日晚間，分別
    駕駛車牌號碼五六六－ＱＭ號及一一六－ＱＮ號垃圾車（以
    上二輛垃圾車車主均登記為工傑公司），自臺北縣板橋市○○道路某處依頭興有限公司之委託載運二車「一般廢棄物」
    而為收集、清運及轉運之行為。此時丁○○、乙○○二人原
    應依與頭興有限公司所簽訂之「生活垃圾或一般事業廢棄物
    委託清運合約書」規定，將上開二車「一般廢棄物」轉運至
    中間或最終處理地點即嘉義縣鹿草鄉豐稠村馬稠後農場六十
    號為中間或最終之處理，惟丁○○、乙○○二人為求快速處
    理，乃由丁○○撥打電話聯絡盧建邦，盧建邦即指示丁○○
    可駕駛垃圾車前來彰化縣福興鄉臺六十一線西濱公路一百七
    十九點五公里處等候，嗣於九十三年八月十三日凌晨約一時
    許，丁○○、乙○○二人分別駕駛車牌號碼五六六－ＱＭ號
    及一一六－ＱＮ號密封式垃圾車二輛南下到彰化縣臺六十一
    線西濱公路一百七十九點五公里處，與丙○○、盧建邦、洪
    天城三人會合，再由丙○○、洪天城二人駕駛自小客車二輛
    於前方引導，盧建邦則坐上丁○○所駕之垃圾車指引，迨一
    行人車行到彰化縣福興鄉福興村臺六十一線公路一百七十九
    點五公里處之橋下彰化縣鹿港掩埋場附近時，丁○○、乙○○二人明知時值深夜，所處地點又非屬鹿港掩埋場之場區，
    復未見有鹿港掩埋場之工作人員在場過磅及開立單據，竟與
    丙○○、洪天城及盧建邦三人共同基於違法處理傾倒棄置「
    一般廢棄物」之犯意聯絡，在丙○○、盧建邦、洪天城三人
    指示下，由丁○○及乙○○二人將上開二車載有屬「一般廢
    棄物」之廢棄物傾倒在彰化縣福興鄉福興村臺六十一線西濱
    公路一百七十九點五公里處橋下彰化縣鹿港掩埋場附近之空
    地上（坐落地點為彰化縣福興鄉○○段一三二六之０００九
    地號，所有權人為：中華民國，管理者為：交通部公路總局
    ；另公訴人誤認為包括有彰化縣福興鄉○○段一三二六之０
    ００八地號）以為最終處置之處理行為，丁○○隨即將約定
    之一萬六千元交予盧建邦，盧建邦並當場轉交予丙○○及洪
    天城二人收受，以為上開處理行為之代價。嗣丁○○、乙○○二人因知所傾倒「一般廢棄物」之地點及方式均不符合法
    令所規定之中間處理及最終處置，而心有不安，丁○○乃於
    九十三年八月十四日下午五時許，親自回到現場察看，因發
    現前所傾倒之「一般廢棄物」仍留在彰化縣鹿港掩埋場附近
    空地上，丁○○隨即通知不知情之工傑公司負責人陳益翔，
    陳益翔知悉上情後便要求丁○○與乙○○二人駕駛垃圾車回
    程前往處理以便載往嘉義境內之焚化爐處理火化。迨於九十
    三年八月十五日凌晨三時許，丁○○、乙○○二人正在上開
    地點清除前揭「一般廢棄物」之際，為警當場查獲，始查悉
    上情（後工傑公司因本案而遭吊銷清除許可證）。
二、案經彰化縣警察局鹿港分局報請臺灣彰化地方法院檢察署檢
    察官偵查起訴。
    理  由
壹：有關於證據能力部分：
    本案全部卷證所涵括之供述證據及非供述證據，經詢之公訴
    人及被告、被告丁○○之選任辯護人均同意全部證據之證據
    能力（詳見原審九十四年七月六日準備程序筆錄及九十五年
    八月二十九日審判筆錄），是後述所引用證據之證據能力均
    無疑義，合先敘明。
貳：有關於認定犯罪事實部分：
一、有關被告丁○○、乙○○二人部分：
    上開犯罪事實業據被告丁○○、乙○○二人於原審及本院審
    理時均坦承不諱，互核被告丁○○、乙○○二人以證人身分
    於原審審理時所結證之情節均相符合，另被告丁○○、乙○○二人所傾倒棄置之廢棄物係屬「一般廢棄物」，亦經證人
    即現場稽查人員張志維、楊欽華二人於檢察官訊問時結證明
    確【張志維答：當天我們到現場是去開單，這是屬於一般廢
    棄物。工傑公司執照是核准清除（清處應係誤繕）就是可以
    載運，但是不能傾倒因為堆置在土地上面是屬於處理行為】
    ，足認被告丁○○、乙○○二人之自白，核與事實相符，均
    堪採信。此外，並有彰化縣事業廢棄物處理稽查紀錄工作單
    影本一份、許可資料查詢一紙、被告丁○○與同案共犯盧建
    邦、丙○○、洪天城等人之通聯紀錄、生活垃圾或一般事業
    廢棄物委託清運合約書影本一份、新竹市政府營利事業登記
    證影本一紙、新竹市政府廢棄物清除許可證影本一紙、臺灣
    彰化地方法院九十四年度訴字第二二一一號九十五年五月十
    日刑事勘驗筆錄影本一份、彰化縣鹿港地政事務所九十五年
    五月十六日鹿地二字第０九五０００二九五二號函一份（內
    含有土地登記謄本、土地複丈成果圖、測量照片十一幀）、
    車籍作業系統－查詢認可資料二紙及現場照片十二張等附卷
    可稽。雖被告丁○○、乙○○二人辯稱：伊等均係被騙過去
    傾倒，丙○○、洪天城及盧建邦說是合法的可以轉運到鹿港
    清潔隊合法掩埋場處理云云，然查被告丁○○、乙○○二人
    係合法申請領有新竹市政府核發廢棄物清除許可證之工傑公
    司所僱用之司機，當知悉「一般廢棄物」之處理流程，且經
    原審質之被告丁○○亦坦承之前所載之「一般廢棄物」均係
    載往焚化爐及掩埋場處理，並會過磅及拿取磅單繳回公司等
    語（詳見原審卷第二宗第八十頁），再參酌以被告丁○○、
    乙○○二人前往傾倒之地點雖係位處在彰化縣鹿港掩埋場附
    近空地，然被告丁○○、乙○○二人傾倒之時間係時值深夜
    ，而所傾倒之地點亦非屬彰化縣鹿港掩埋場之掩埋場區，復
    未過磅領取入場證明單據以繳回公司等情，凡此種種均足證
    明被告丁○○、乙○○二人於開車前往傾倒當時即明知所為
    之最終處置，係屬違法傾倒「一般廢棄物」無誤，被告丁○○、乙○○二人部分事證明確，被告丁○○、乙○○二人犯
    行均洵堪認定。
二、有關被告丙○○部分：
    訊據被告丙○○對於上揭犯罪事實固不否認被告丁○○、乙○○二人駕駛二輛垃圾車傾倒上開「一般廢棄物」時，伊有
    親自到場之事實，惟矢口否認有何違反廢棄物清理法之犯行
    ，並辯稱：伊只有打電話代為介紹盧建邦與洪天城認識，洪
    天城有土地，伊知道他們要倒廢土，所以才介紹他們認識，
    伊沒有拿到任何好處，伊事先不知道倒的是垃圾，是事後才
    知道，倒垃圾當天晚上伊有到現場，但是伊是在路口，距離
    倒垃圾地點有一段距離，而洪天城跟他的朋友有開二、三台
    車去。當天是洪天城打電話給伊，跟伊說對方已經下來了，
    要不要去現場看一下，因為伊是介紹人所以才會去現場看，
    伊沒有看到垃圾車，伊本來也不知道是要倒垃圾，是事後由
    洪天城跟盧建邦接觸的，伊不知道場地有問題，且倒垃圾時
    伊並沒有跟著進入，所以伊並不知情云云。惟查：上揭犯罪
    事實業據證人即同案共犯丁○○、乙○○二人於原審審理時
    到庭結證屬實，其中證人丁○○更於原審行交互詰問時當庭
    結證稱：「（審判長問：詳述經過情形？）丙○○說今天怪
    手有故障，所以比較不方便，過二天就直接可以進掩埋場，
    數量也可以再多一點，丙○○有表明處理的人是洪天城，丙○○後來有留電話，但是我記錯電話所以就打不通，這些都
    有通聯紀錄。」；「（審判長問：你那天倒垃圾的時候，丙○○有看到你倒的垃圾？）有，丙○○有看到，一開始的時
    候，丙○○、洪天城知道這些不是廢土，因為這是用緊密式
    壓縮垃圾車來載的」；「（審判長問：你說是誰把你帶路帶
    到那裡？）是洪天城、丙○○各開一部自小客車，引導我們
    的車子到清倒垃圾的現場，盧建邦跟我坐在垃圾車上。」；
    「（審判長問：到現場的時候，是誰說可以倒在那裡？）是
    盧建邦說的，說洪天城跟丙○○指定這個地點叫我們把垃圾
    倒在這裡，因為盧建邦之前也沒有來過這地方。」；「（審
    判長問：你們是不是那天蒐集完垃圾，當天就載到彰化來？
    ）是的，我跟盧建邦聯絡好才去倒的。」；「（審判長問：
    當初丙○○在現場時，扮演何角色？）應該是抽介紹費。」
    等語（見原審卷第一宗第一四二頁反面至第一四四頁反面）
    ，再參酌以本件前往傾倒現場之車牌號碼五六六－ＱＭ號及
    一一六－ＱＮ號垃圾車二輛，均係屬密封式之垃圾車，而非
    屬一般載運廢土所用具有車斗之大貨車，此有車牌號碼五六
    六－ＱＭ號及一一六－ＱＮ號垃圾車二輛之車籍作業系統－
    查詢認可資料二紙（其上均註明式樣：密封式）及車輛照片
    數幀（外觀與一般之垃圾車相同）附卷可憑，從而該車牌號
    碼五六六－ＱＭ號及一一六－ＱＮ號垃圾車二輛，從外觀上
    既然與一般載運廢土所用具有車斗之大貨車不同，被告丙○○在場時當不可能會誤認為車內所載運者係「廢土」，綜上
    足認被告丙○○上開所辯顯均係屬臨訟之砌詞，要無可採，
    且被告丙○○與丁○○、乙○○二人有犯意聯絡及行為分擔
    至明，被告丙○○之選任辯護人辯護意旨認本件並證據證明
    與丁○○、乙○○二人有犯意聯絡及行為分擔云云，即有誤
    會。另丁○○、乙○○二人所傾倒棄置之廢棄物係屬「一般
    廢棄物」，亦經證人即現場稽查人員張志維、楊欽華二人於
    檢察官訊問時結證明確。此外，亦有彰化縣事業廢棄物處理
    稽查紀錄工作單影本一份、許可資料查詢一紙、被告丙○○
    與同案共犯盧建邦、丁○○、洪天城等人之通聯紀錄、生活
    垃圾或一般事業廢棄物委託清運合約書影本一份、新竹市政
    府營利事業登記證影本一紙、新竹市政府廢棄物清除許可證
    影本一紙、臺灣彰化地方法院九十四年度訴字第二二一一號
    九十五年五月十日刑事勘驗筆錄影本一份、彰化縣鹿港地政
    事務所九十五年五月十六日鹿地二字第０九五０００二九五
    二號函一份（內含有土地登記謄本、土地複丈成果圖、測量
    照片十一幀）及現場照片十二張等附卷可稽，被告丙○○之
    事證亦臻明確，其犯行亦洵堪認定。
三、有關洪天城及盧建邦亦為本案共犯認定部分：
    本件同案共犯洪天城及盧建邦二人確有參與本件犯行，除據
    證人即同案共犯丁○○、乙○○二人於原審審理時到庭結證
    屬實屬實外，另被告丙○○於原審審理時亦曾依法與證人洪
    天城當面對質，並當庭指認於傾倒垃圾當場有看到洪天城及
    盧建邦二人到場等語（詳見原審卷第一宗第一四八頁），益
    足認定洪天城及盧建邦二人亦為本案之共犯無誤。
四、查我國刑法於九十四年二月二日修正公布，九十五年七月一
    日施行（下稱新法；修正前刑法下稱舊法）後，依最高法院
    九十五年度第八次刑事庭會議決議之決議內容，有關新舊法
    之適用原則摘要如下：
  (一)新法第二條第一項之規定，係規範行為後法律變更所生新舊
    法律比較適用之準據法，於新法施行後，應適用新法第二條
    第一項之規定，為「從舊從輕」之比較。
  (二)基於罪刑法定原則及法律不溯及既往原則，行為之處罰，以
    行為時之法律有明文規定者為限，必行為時與行為後之法律
    均有處罰之規定，始有新法第二條第一項之適用。
  (三)比較時應就罪刑有關之共犯、未遂犯、想像競合犯、牽連犯
    、連續犯、結合犯，以及累犯加重、自首減輕暨其他法定加
    減原因（如身分加減）與加減例等一切情形，綜其全部罪刑
    之結果而為比較。
  (四)新法第三十三條第五款規定罰金刑為新臺幣一千元以上，以
    百元計算之，新法施行後，應依新法第二條第一項之規定，
    適用最有利於行為人之法律。
五、按「廢棄物清理法第四十一條第一項前段既規定，從事廢棄
    物清除、處理業務者，應向直轄市、縣（市）主管機關或中
    央主管機關委託之機關申請核發公民營廢棄物清除、處理機
    構許可文件後，始得受託清除、處理廢棄物業務。則同法第
    四十六條第一項第四款所謂未依第四十一條第一項規定領有
    廢棄物清除、處理許可文件，從事廢棄物貯存、清除、處理
    者，自不限於公民營廢棄物清除處理機構，凡未領有許可證
    或核備文件而從事廢棄物貯存、清除、處理者，即足當之（
    最高法院九十二年度臺上字第一二一三號判決意旨參照）」
    ；又按廢棄物清理法第四十一條第一項前段既明定須申請核
    發公民營廢棄物清除處理許可文件者，限於「受託」清除、
    處理廢棄物業務者，是如非「受託」而係自行清除、處理廢
    棄物者，即無違反廢棄物清理法第四十六條第一項第四款之
    規定可言。而本件被告丁○○及乙○○二人所載運之「一般
    廢棄物」係受頭興有限公司之委託為一般廢棄物與一般事業
    廢棄物之清運工作，此有生活垃圾或一般事業廢棄物委託清
    運合約書影本一份在卷足憑。另查依九十一年十一月二十七
    日所修正發布之一般廢棄物回收清除處理辦法第二條第五款
    至第十三款之規定：五、分類：指一般廢棄物於貯存、回收
    、清除及處理過程中，將同類別性質者加以分開之行為。六
    、貯存：指一般廢棄物於回收、清除、處理前，放置於特定
    地點或貯存容器、設施內之行為。七、貯存容器：指貯存一
    般廢棄物之子車、箱、桶、筒、袋及經執行機關規定之容器
    。八、排出：指一般廢棄物送出家戶或其他非事業之行為。
    九、回收：指將一般廢棄物中之資源垃圾分類、收集之行為
    。一０、清除：指下列行為：（一）收集、清運：指以人力
    、清運機具將一般廢棄物自產生源運輸至處理場（廠）之行
    為。（二）轉運：指以清運機具將一般廢棄物自產生源運輸
    至轉運設施或自轉運設施運輸至中間處理或最終處置設施之
    行為。一一、轉運設施：指可將一般廢棄物集中至較大量後
    ，再以大型運輸工具轉運至處理場所之設施。一二、處理：
    指下列行為：（一）中間處理：指一般廢棄物在最終處置前
    ，以物理、化學、生物、熱處理、堆肥或其他處理方法，變
    更其物理、化學、生物特性或成分，達成分離、中和、減量
    、減積、去毒、無害化、固化或安定之行為。（二）最終處
    置：指將一般廢棄物以安定掩埋、衛生掩埋、封閉掩埋或海
    洋棄置之行為。（三）再利用：指將一般廢棄物經物理、化
    學或生物等程序後做為材料、燃料、肥料、飼料、填料、土
    壤改良或其他經中央主管機關會商中央目的事業主管機關認
    定之用途行為。一三、清理：指一般廢棄物貯存、回收、清
    除或處理之行為。而本件被告丁○○、乙○○、丙○○、盧
    建邦及共犯洪天城等人均未依法申領廢棄物處理之許可證件
    ，自不得受託處理廢棄業務，又工傑公司亦僅經新竹市政府
    核發廢棄物清除許可證，並未領有廢棄物處理及清理許可證
    ，依法僅得為收集、清運及轉運行為。今本件被告丁○○、
    乙○○、丙○○、盧建邦及共犯洪天城等人將二車載有屬「
    一般廢棄物」之廢棄物傾倒在彰化縣福興鄉福興村臺六十一
    線西濱公路一百七十九點五公里處橋下彰化縣鹿港掩埋場附
    近之空地上之行為，顯已超出前揭一般廢棄物回收清除處理
    辦法第二條第十款所規定之清除行為之範疇，且本案被告丁○○、乙○○二人明知依與頭興有限公司所簽訂之「生活垃
    圾或一般事業廢棄物委託清運合約書」規定，本將上開二車
    「一般廢棄物」轉運至中間或最終處理地點即嘉義縣鹿草鄉
    豐稠村馬稠後農場六十號為中間或最終之處理，惟被告丁○○、乙○○二人為求快速處理，在被告丙○○、盧建邦及共
    犯洪天城等人引導指引下前往彰化縣福興鄉福興村臺六十一
    線公路一百七十九點五公里處之彰化縣鹿港掩埋場附近，此
    時被告丁○○、乙○○、丙○○、盧建邦及共犯洪天城等人
    均明知時值深夜，所處地點又非屬鹿港掩埋場之場區，復未
    見有鹿港掩埋場之工作人員在場過磅及開立單據，竟乃將上
    開二車載有屬「一般廢棄物」之廢棄物傾倒在彰化縣福興鄉
    福興村臺六十一線西濱公路一百七十九點五公里處橋下彰化
    縣鹿港掩埋場附近之空地上，此由被告等人之犯意及行為觀
    之，渠等之傾倒棄置行為當係屬最終處置無誤。故本件被告
    丁○○、乙○○及丙○○三人未依法申領廢棄物處理之許可
    文件，而從事廢棄物之處理工作，核渠三人所為，均係犯廢
    棄物清理法第四十六條第四款前段之未依規定領有廢棄物處
    理許可文件，從事廢棄物處理罪（查廢棄物清理法第四十六
    條第二項業已於九十五年五月三十日修正公布刪除，並自九
    十五年七月一日起施行，惟原第一項規定並未修正）。本件
    被告丁○○、乙○○、丙○○三人行為後，刑法關於主刑罰
    金刑及共同正犯等規定均有修正，依前揭最高法院九十五年
    度第八次刑事庭會議決議內容，應綜其全部罪刑之結果而為
    比較後，始得判斷應適用新法或舊法，經為如附表所示之比
    較後，認本件依刑法第二條第一項前段，就以下主刑罰理由
    金刑及共同正犯等適用，應依舊法。又被告丁○○、乙○○
    、丙○○與盧建邦及洪天城五人間，就上開犯行有犯意聯絡
    與行為分擔，均應論以共同正犯。原審判決依上開理由，並
    適用廢棄物清理法第四十六條第四款，刑法第十一條前段、
    第二條第一項前段、修正前第二十八條、刑法第七十四條第
    一項第一款之規定，並審酌被告丁○○、乙○○及丙○○二
    人之平日素行、被告丁○○、乙○○犯罪之動機、目的均僅
    為求快速處理，被告丙○○之犯罪動機、目的僅為圖一時之
    私利、手段尚屬平和、所載運之廢棄物係屬一般廢棄物、載
    運傾倒廢棄物之車次僅一次、車數為二車、所生危害及犯罪
    後被告丁○○、乙○○坦承不諱，事發後並有駕駛垃圾車回
    程前往處理態度尚屬良好；被告丙○○則仍堅詞否認犯行態
    度非屬良好等一切情狀，量處丁○○有期徒刑壹年貳月、被
    告乙○○有期徒刑壹年壹月；量處被告丙○○處有期徒刑壹
    年肆月。且認被告丁○○前雖曾因業務過失致死案件，臺灣
    板橋地方法院於九十二年三月二十七日判決判處有期徒刑六
    月，如易科罰金以佰元折算一日，緩刑三年確定，尚在緩
    刑期內更犯本罪，但因上開係屬過失犯罪，非屬故意犯罪、
    與被告乙○○二人均未曾因故意犯罪受有期徒刑，有臺灣彰
    化地方法院檢察署刑案資料查註紀錄表及臺灣高等法院被告
    全國前案紀錄表各一份在卷可稽，被告乙○○經此科刑教訓
    ，當無再犯之虞，均認其所宣告之刑，以暫不執行為適當，
    併宣告被告丁○○緩刑五年、被告乙○○緩刑三年（依最高
    法院九十五年度第八次刑事庭會議決議七、所示「緩刑：犯
    罪在新法施行前，新法施行後，緩刑之宣告，應適用新法第
    七十四條之規定」），以啟自新，且認未扣案之車牌號碼五
    六六－ＱＭ號及一一六－ＱＮ號垃圾車二輛，雖係被告等人
    供犯罪所用之物，惟上開二輛垃圾車均係登記為工傑公司所
    有，均非屬被告等人所有，此有車籍作業系統－查詢認可資
    料二紙附卷可憑，又非屬違禁物，核與沒收之要件不符，均
    不予宣告沒收，核其認事用法均無違誤，量刑亦稱妥適，檢
    察官原上訴意旨以及被告丙○○之選任辯護人鐘律師辯
    護意旨均以本件被告丙○○、丁○○、乙○○二人所為均屬
    「清除」行為，並非中間處理或最終處置行為，原審判決認
    係處理行為，顯有未洽等語，指摘原審判決不當，惟查：上
    開九十一年十一月二十七日所修正發布之一般廢棄物回收清
    除處理辦法第二條第十款及第十二款之規定：清除係指收集
    、清運、轉運，處理係指中間處理、最終處置及再利用，本
    件被告丁○○、乙○○及丙○○所為既已傾倒一般廢棄物，
    即為最終之處置行為，即為處理行為，並非「收集、清運、
    轉運」之清除行為至明，是檢察官就此部分之上訴，顯無理
    由，應予駁回。
據上論斷，應依刑事訴訟法第三百六十八條，判決如主文。
本案經檢察官甲○○到庭執行職務。
中    華    民    國   95  年     12    月     28     日
            刑事第三庭  審判長法  官  王  增  瑜
                              法  官  蔡  紹  良
                              法  官  胡  忠  文
上列正本證明與原本無異。
如不服本判決應於收受送達後十日內向本院提出上訴書狀，其未
述上訴之理由者並得於提起上訴後十日內向本院補提理由書（
均須按他造當事人之人數附繕本）
                              書記官  陳  麗  玉
中    華    民    國   95  年     12    月     28     日
附錄論罪科刑法條全文：
廢棄物清理法第四十六條第四款：
有下列情形之一者，處一年以上五年以下有期徒刑，得併科新臺
幣三百萬元以下罰金：
一、任意棄置有害事業廢棄物。
二、事業負責人或相關人員未依本法規定之方式貯存、清除、處
    理或再利用廢棄物，致污染環境。
三、未經主管機關許可，提供土地回填、堆置廢棄物。
四、未依第四十一條第一項規定領有廢棄物清除、處理許可文件
    ，從事廢棄物貯存、清除、處理，或未依廢棄物清除、處理
    許可文件內容貯存、清除、處理廢棄物。
五、執行機關之人員委託未取得許可文件之業者，清除、處理一
    般廢棄物者；或明知受託人非法清除、處理而仍委託。
六、公民營廢棄物處理機構負責人或相關人員、或執行機關之人
    員未處理廢棄物，開具虛偽證明。
附表：
┌──┬─────┬─────────────────────────┐
│編號│修正事項  │  以各別修正事項討論新、舊法之比較適用            │
├──┼─────┼─────────────────────────┤
│ 一 │主刑罰金刑│刑法第三十三條第五款有關罰金刑部分，在新法部分係規│
│    │部分      │定為罰金：新臺幣一千元以上，以百元計算之。而舊法時│
│    │          │則係規定為罰金：一元以上。經比較修法前後之規定，應│
│    │          │認修正前刑法第三十三條第五款之規定，對行為人有利。│
├──┼─────┼─────────────────────────┤
│ 二 │共同正犯部│刑法第二十八條有關共同正犯之規定，僅作文字修正，對│
│    │分        │於狹義共同正犯（指有犯意聯絡及行為分擔之數行為人）│
│    │          │之認定，不生任何影響，依刑法第二條第一項前段之規定│
│    │          │，應適用舊法之規定。                              │
├──┴─────┴─────────────────────────┤
│總結：本案經綜合前開結果，認仍應適用舊法之規定。                    │
└──────────────────────────────────┘


司法院資訊處製作；財團法人民間司法改革基金會備份。
